【裁判字號】    90,簡上,56
【裁判日期】    901228
【裁判案由】    違反著作權法
【裁判全文】
臺灣嘉義地方法院刑事判決                            九十年度簡上字第五六號
    上  訴  人
    即  被  告  乙○○
右上訴人因違反著作權法案件，不服本院簡易庭九十年度簡字第五五五號，中華民國
九十年七月二十四日第一審刑事簡易判決（聲請簡易判決處刑案號：臺灣嘉義地方法
院檢察署九十年度偵字第三八六四號）提起上訴，本院管轄第二審之合議庭判決如左
：
    主  文
上訴駁回。
    事  實
一、乙○○明知「白冰冰，愛情探戈台語專輯」之音樂光碟片內之歌曲（醉情歌、愛
    情探戈、布魯斯的暗暝、因為我愛你、甲阮疼惜、冬風、照鏡、紅塵夢醒、千萬
    的感謝、笑笑看前途、愛情探戈【上海原音版】）十一首，係華特國際音樂股份
    有限公司（下簡稱華特公司）享有著作權之音樂著作，非經華特公司之同意或授
    權，不得意圖營利而交付；竟出於侵害華特公司著作權之故意，於民國九十年六
    月十日晚上七時五十分許，在嘉義縣梅山鄉○○路夜市場，向姓名年籍不詳綽號
    「阿杉」之成年男子，以每片新台幣（下同）三十元之代價，購入侵害前揭著作
    權之盜版音樂光碟片，並隨即在上開夜市場以每片音樂光碟五十元之價格，販售
    交付予不特定之顧客。嗣於同日晚上八時五十分許，在上址攤位為警當場查獲，
    並扣得其所有上開專輯之盜版音樂光碟片共四片。
二、案經華特公司訴由嘉義縣警察局竹崎分局報請臺灣嘉義地方法院檢察署檢察官偵
    查聲請以簡易判決處刑。
    理  由
一、訊據上訴人即被告乙○○除辯稱：本件與其於九十年二月二十六日遭警查獲之違
    反著作權法案件，其動機均係因家中經濟不好，並非另行起意，理應與該案有連
    續犯之裁判上一罪關係云云外，對於右揭時、地販售前開侵害著作權之音樂光碟
    片之事實均坦承不諱，核與告訴代理人甲○○於警訊中指訴情節相符，並有前開
    盜版之音樂光碟片四片扣案足憑，復有被侵害音樂著作之證明書、錄音製作證明
    書、詞曲著作權轉讓書及扣案之盜版音樂光碟片封面等附於警卷可按。至被告辯
    稱部分，經查，被告於九十年二月二十六日，亦因違反著作權法案件為警查獲，
    而該案業經本院於九十年五月三日以九十年度易字第三六四號判決判處有期徒刑
    四月，如易科罰金，以三百元折算一日，復於九十年七月六日經臺灣高等法院臺
    南分院以九十年度上易字第九二八號上訴駁回確定等情，固有本院九十年度易字
    第三六四號判決、臺灣高等法院臺南分院九十年度上易字第九二八號判決及臺灣
    高等法院被告全國前案紀錄表各一份在卷可按。惟所謂連續犯，須基於概括之犯
    意，連續數行為，均時間緊接，方法相同，觸犯構成要件相同之罪名者，始足當
    之；經查被告於本件遭查獲之時間係九十年六月十日，而上揭經臺灣高等法院臺
    南分院判決確定之違反著作權法案件係發生於九十年二月二十六日，兩者相距雖
    未逾四月，然被告如何能於九十年二月二十六日為警查獲時即已產生復於九十年
    六月十日再度違反著作權法之概括犯意？且被告於本院審理時自承：「（問：你
    上一件今年二月份為警查獲時是否就打算再犯本件？）沒有，我沒有打算要再繼
    續賣」、「（問：後來何以又再賣？）因為那件還沒有判決，我父親三月五日過
    世，之前我父親住院就已經住了七、八個月，我料理後事完，我經濟情況不好，
    且之前那件還沒有判決確定，所以我又再出去賣」等語（見本院九十年十二月十
    四日審判筆錄），顯係另行起意而為之，是本案雖與被告九十年二月二十六日之
    違反著作權法犯行罪名及構成要件相同，惟揆諸上開說明，難認其有概括之犯意
    ，自無連續犯之關係甚明。是被告上開所辯無非事後卸責之詞，不足採信，本件
    事證已臻明確，其犯行堪以認定，應予依法論科。
二、被告乙○○明知前開扣案音樂光碟片為侵害著作權之物，仍意圖營利而交付予不
    特定之人，核其所為係違反著作權法第九十三條第三款、第八十七條第二款之以
    明知為侵害著作權之物而意圖營利而交付之方法侵害他人之著作權罪。爰審酌被
    告不尊重他人智慧財產權，欠缺法治觀念，侵害一般社會大眾對法威信的信賴，
    顯有助長現今社會日益橫行之侵害智慧財產權以圖不勞而獲之歪風，實有非是；
    原審基此因認上訴人罪證明確，援引著作權法第九十三條第三款、第八十七條第
    二款，刑法第十一條前段、第四十一條第一項前段、第三十八條第一項第二款，
    罰金罰鍰提高標準條例第二條之規定，逕以簡易判決科處上訴人即被告有期徒刑
    三月，並諭知易科罰金之折算標準，認事用法並無不當，量刑亦稱妥適。上訴人
    以本案與前案（即九十年二月二十六日之違反著作權法犯行）有連續犯之裁判上
    一罪關係云云，上訴指摘原判決不當，核非可採，其上訴為無理由，應予駁回。
據上論斷，應依刑事訴訟法第四百五十五條之一第一項、第三項、第三百六十八條，
判決如主文。
本案經檢察官柯月美到庭執行職務。
中      華      民      國    九十      年     十二     月    二十八    日
                                臺灣嘉義地方法院刑事第二庭
                                審判長  法  官  夏  金  郎
                                        法  官  陳  俞  婷
                                        法  官  黃  仁  勇
右正本證明與原本無異。
本件不得上訴。
中      華      民      國    九十      年     十二     月    三十一    日
                                        書記官  呂  權  芳
附錄本案論罪科刑法條全文：
著作權法第八十七條：
有下列情形之一者，除本法另有規定外，視為侵害著作權或製版權︰
一、以侵害著作人名譽之方法利用其著作者。
二、明知為侵害著作權或製版權之物而散布或意圖散布而陳列或持有或意圖營利而交
    付者。
三、輸入未經著作財產權人或製版權人授權重製之重製物或製版物者。
四、未經著作財產權人同意而輸入著作原件或其重製物者。
五、明知係侵害電腦程式著作財產權之重製物而仍作為直接營利之使用者。
著作權法第九十三條：
有下列情形之一者，處二年以下有期徒刑，得併科新台幣十萬元以下罰金︰
一、侵害第十五條至第十七條規定之著作人格權者。
二、違反第七十條規定者。
三、以第八十七條各款方法之一侵害他人之著作權者。


司法院資訊處製作；財團法人民間司法改革基金會備份。
